最高法院刑事裁定　　　　　　　　　 111年度台抗字第1033號
抗　告　人　呂瑞賢




上列抗告人因加重詐欺等罪案件，不服臺灣高等法院臺南分院中
華民國111年6月24日定應執行刑裁定（111年度聲字第493號），
提起抗告，本院裁定如下：
    主  文
抗告駁回。
    理  由
一、按刑事訴訟法第477條第1項規定：「…依刑法第53條及第54
    條應依刑法第51條第5款至第7款之規定，定其應執行之刑者
    ，由該案犯罪事實最後判決之法院之檢察官，聲請該法院裁
    定之。」故檢察官聲請定受刑人之執行刑者，法院依法須於
    檢察官聲請之範圍內裁定之。而裁判確定前犯數罪者，併合
    處罰之；數罪併罰有二裁判以上宣告多數有期徒刑者，於各
    刑中之最長期以上，各刑合併之刑期以下，定其應執行之刑
    期，刑法第50條第1項前段、第51條第5款、第53條亦有明定
    。又數罪併罰定應執行刑之案件，係屬法院自由裁量之事項
    ，法院所為刑之酌定如未逾越上開規定之外部界限、定應執
    行刑之恤刑目的及不利益變更禁止原則等內部界限，即不得
    任意指為違法或不當。至如另有應聲請定執行刑之他罪，僅
    屬檢察官是否得再就該他罪聲請原法院更定其應執行刑之問
    題，與判斷原定應執行刑之裁定是否違背法令無關。
二、原裁定以抗告人呂瑞賢犯如其附表（下稱附表）所示之各加
    重詐欺罪，經檢察官向原審聲請定應執行之刑，審核認聲請
    為正當，參酌抗告人所犯罪數為43罪，各罪均非偶發性犯罪
    ，並均為擔任車手之加重詐欺取財罪，乃衡量其責任與整體
    刑法目的及相關刑事政策，暨前已定之執行刑範圍內，定其
    應執行之刑為有期徒刑7年6月。經核其如何裁量所定之刑期
    ，已審酌如上，係在其適法行使自由裁量權之內部性界限及
    法定外部界限等一切情狀下而為整體評價，於法自屬適切。
    又原裁定所定應執行刑已適當酌減抗告人相當之刑期，亦不
    悖乎定執行刑之恤刑目的，且附表所示之罪，亦均符合裁判
    確定前犯數罪應併合處罰之數罪併罰定執行刑要件。抗告意
    旨以其他個案之定刑情形，及所犯各罪時間均在判決確定日
    之前，又均屬同一罪質，原裁定未為妥適裁量，所定應執行
    刑遠高於其他相類個案，影響抗告人權益，並謂尚有其他符
    合全部定應執行刑之其他罪刑部分，且該案已與被害人達成
    調解等情，指摘原裁定未併予考量致減幅不足，有違罪刑相
    當原則、比例原則，亦不符公平正義，請求重新從輕給予有
    利之裁定云云。惟個案情節不一，尚難比附援引。且原裁定
    所定應執行刑已酌減抗告人相當之刑罰，亦不悖乎定執行刑
    之恤刑目的。抗告意旨係以個人主觀意見，對原裁定已明白
    論述之事項，再為爭執，為無理由，應予駁回。而本件檢察
    官之聲請既未納入抗告意旨所稱之案件，原審未將之合併定
    刑，自無違法可言。至日後若有其他符合數罪併罰應定執行
    刑之罪刑者，仍應由檢察官再依法另聲請法院裁定之，附此
    敘明。
據上論結，應依刑事訴訟法第412條，裁定如主文。
中    華    民    國   111    年    8     月    25    日
                  刑事第二庭審判長法  官  林  勤  純  
                                  法  官  王  梅  英  
                                  法  官  李  釱  任  
                                  法  官  吳  秋  宏  
                                  法  官  莊  松  泉  
本件正本證明與原本無異
                                  書記官
中    華    民    國   111    年    8     月    29    日